臺灣苗栗地方法院民事判決  
110年度婚字第92號
原      告  ○○○  


被      告  ○○○ 


上列當事人間請求離婚事件，本院於民國110年12月15日言詞辯
論終結，判決如下：
    主    文
准原告與被告離婚。
訴訟費用由被告負擔。
    事實及理由
一、原告起訴意旨略以：兩造於民國95年1月7日結婚。兩造於10
    6年11月間起分居至今，於未分居時被告曾威脅要自殺，跑
    到原告住所威脅說要跳樓，彼此也曾發生肢體衝突，且被告
    還曾經要求我跟他帶來的女人三人行，婚姻過程我一直在忍
    耐。被告行為已令原告難以繼續與被告共同生活，兩造婚姻
    亦因此而破裂，兩造婚姻確已存有難以繼續維持之重大事由
    ，雙方互信之感情基礎已不復存在，爰依民法第1052條第1
    項第3、4款及第2項之規定，請求判決離婚等語，並聲明：
    准許兩造離婚。
二、被告則以：我不同意離婚，我與原告同住時，有煮飯還幫忙
    原告做生意，但一直以來原告都有外遇，經常有男人找她。
    我退休後，原告要我把所有的錢給他，但那是要照顧我母親
    的錢；我母親過世後，原告對我精神暴力、罵我、叫我去死
    ，我才搬離，原告找證人甲○○跟我說若同意離婚就給我新臺
    幣130萬，我不同意，證人甲○○就找人罵我等語，資為抗辯
    。並聲明：原告之訴駁回。
三、本院得心證之理由：
（一）按有民法第1052條第1項以外之重大事由，難以維持婚姻
      者，夫妻之一方得請求離婚，但其事由應由夫妻之一方負
      責者，僅他方得請求離婚，民法第1052條第2項定有明文
      。上開條文規定之立法意旨，在符合現代多元化社會之需
      要，使裁判離婚之事由較富彈性，其判斷之標準為婚姻是
      否已生破綻而無回復之希望。而婚姻是否已生破綻無回復
      之希望，不可依主觀的標準，即從原告已喪失維持婚姻意
      欲之主觀面加以認定，而應依客觀之標準，即難以維持婚
      姻之事實，是否已達倘處於同一境況，任何人均將喪失維
      持婚姻意欲之程度而定（最高法院95年度台上字第1450、
      2924號、94年度台上字第115、2059號民事判決意旨參照
      ）。再有民法第1052條第1項以外之重大事由，難以維持
      婚姻者，夫妻之一方如無過失，自得請求離婚；如夫妻雙
      方就該事由均須負責時，應比較衡量雙方之有責程度，僅
      責任較輕之一方得向責任較重之他方請求離婚，如雙方之
      有責程度相同，則雙方均得請求離婚，始符民法第1052條
      第2項規定之立法本旨（最高法院94年台上字第2059號、9
      8年度台上字第1233號民事判決意旨、95年度第5次民事庭
      會議決議參照）。
（二）查兩造於95年1月7日結婚，現兩造婚姻關係仍存續中之情
      ，有戶籍謄本可稽，且為兩造所不爭，自堪信為真實。經
      查，原告主張有前開難以維持婚姻之重大事由之情，原聲
      請傳喚證人甲○○到庭作證，後捨棄傳喚，除此未提出其他
      證據佐證。惟本院審酌：兩造分居至本件言詞辯論終結時
      已逾4年，感情已屬淡薄，而兩造於本件審理中仍不斷相
      互指責、攻訐；被告雖稱不希望離婚，然其未曾論及如何
      挽回婚姻，而僅指稱原告外遇、施加精神暴力、希望原告
      把房屋、稅費等金錢歸還並分配財產等語，難認其仍有維
      繫此婚姻之意願。是綜觀兩造於審理中所述，足見其等婚
      姻僅徒具婚姻之外觀，婚姻共同生活中之情愛基礎喪失，
      實質上已無夫妻共同生活可言，核與夫妻以共同生活、同
      甘共苦、共創幸福家庭生活之本質相悖。兩造間既然已無
      正常夫妻間所應具備互信、互諒、互愛之情感基礎，客觀
      上已難期待兩造繼續經營和諧幸福之婚姻生活，主觀上亦
      難認有維繫婚姻之意願，而依社會上一般觀念為體察，任
      何人處於同一情況下，均不願繼續維持婚姻生活，堪認兩
      造間之婚姻已生破綻而無回復之希望，有不能維持婚姻之
      重大事由。且就上開離婚事由觀之，兩造均未為適當之舉
      證，堪認其等可歸責程度相當。從而，原告依民法第1052
      條第2項規定，主張兩造間有難以維持婚姻之重大事由，
      據以請求判決離婚，為有理由，應予准許。
（三）原告另依民法第1052條第1項第3、4款規定訴請離婚，與
      民法第1052條第2項規定為請求權競合之關係，係屬訴訟
      標的之重疊合併，原告依民法第1052條第2項規定訴請離
      婚既有理由，則就民法第1052條第1項第3、4款規定部分
      ，自無庸再為審究，併予敘明。
四、本件事證已臻明確，兩造其餘攻擊及防禦方法，經核與本判
    決結果不生影響，爰不一一論述，附此敘明。　　　
五、據上論結，本件原告之訴為有理由，依家事事件法第51條、
    民事訴訟法第78條，判決如主文。 
中　　華　　民　　國　　110 　年　　12　　月　　29　　日
                  家事法庭　  法　官  曾建豪
以上正本與原本無誤。
如對本判決不服，應於判決送達後20日內向本院提出上訴狀附繕
本，並繳納上訴費新臺幣4,500元。
中　　華　　民　　國　　110 　年　　12　　月　　29　　日
                              書記官  陳政伸